# 请教各位子公司转让的相关问题？

提问人：后来居上 时间：2015-12-12 10:28:34
现在在审计一家公司，要审计三年财务报表，包括 13 、 14 、 15 年财务报表，但是这家公司于 15 年 3 月 14 日转让出去了，那么我 15 年的审计截止时点是 15 年 3 月 31 日、 2 月 28 日还是 3 月 14 日，但是一般企业 3 月 14 日这种时点不会出具财务报表吧，只有 2 月底或者 3 月底才会出具财务报表？

回答人：chenyiwei
你审计的是该被转让公司的原母公司，还是该被转让公司自身？如果是审计其自身，则不受该股权转让事件影响，应一直审计到2015 年底；如果审计的是其原母公司，则纳入合并报表范围的时间到处置日为止，你说的情况一般可以合并其利润表和现金流量表到 2015 年 2 月底。